# 请教陈版及各位高手：集团安全费集中使用的问题

提问人：春暖花开 2011 时间：2011-12-25 18:31:37
财企[2006]478号文《高危行业企业安全生产费用财务管理暂行办法》第十五条，以及安监总财函〔 2011 〕 4 号《高危行业企业安全生产费用提取和使用管理办法（征求意见稿）》第二十六条中均提到：“集团公司经过履行内部决策程序，可以对所属企业提取的安全费用按照一定比例集中管理，统筹使用。” 问题：（ 1 ）该条款的含义是什么？ （ 2 ）子公司向集团公司上缴安全费时，子公司、集团公司应如何做账务处理？ （ 3 ）如集团内非全资子公司，是否会涉及到少数股东权益的问题。 （ 4 ）此外，如假设控股集团公司为煤炭生产企业，下属一主要子公司为金属矿企业，子公司上缴的安全费是否可以统筹使用？ 本人水平实在有限，希望各位高手不吝赐教，谢谢大家了！

回答人：chenyiwei
回复 春暖花开 2011 的帖子
此问题实务中没有遇到过。个人意见：
1 、是否意味着集团可以统一收缴下属子企业计提的安全费，子企业如果发生安全费列支范围内的支出需要动用安全费时可向母公司申请，经母公司批准后拨付相关的资金，但子公司申请的使用数和计提数之间可能并无对应关系。 2 、子公司上缴安全费时：借：专项储备，贷：银行存款。经申请由母公司下拨一定数量的安全资金时：借：银行存款，贷：专项储备。 3 、集团内非全资子公司应会涉及到少数股东权益的减少（在上缴时）。该子公司的董事会或者股东会应对参与集团的集中使用计划作出决议。但下属的上市子公司为了符合证监会的独立性要求，一般不应参加。 4 、相关规定似乎没有禁止将母子公司从事不同行业或者按照不同标准提取的安全费不能统筹使用。